臺灣臺中地方法院民事判決
                                    111年度豐簡字第106號
原      告  黃宥姍  
被      告  詹勝偉  


上列被告因詐欺案件，經原告提起損害賠償之刑事附帶民事訴訟
（本院110年度簡附民字第83號），經刑事庭裁定移送前來，本
院於民國111年5月4日言詞辯論終結，判決如下：
　　    主      文
被告應給付原告新臺幣（下同）28萬6,350元，及自民國110年10
月26日起至清償日止，按週年利率百分之五計算之利息。
本判決得假執行。
　　事實及理由
一、原告主張：被告可預見將其金融帳戶資料連同密碼交付予不
    詳身分之人使用，可能幫助詐欺集團詐騙社會大眾轉帳或匯
    款至該帳戶，藉以掩飾、隱匿詐欺之犯罪所得，竟基於即使
    發生亦不違反本意之幫助詐欺取財及幫助一般洗錢之不確定
    故意，於民國109年10月5日，將其甫申請之國泰世華銀行太
    平分行帳號000000000000號帳戶之存摺、金融卡、密碼及網
    路銀行帳戶、密碼等物，約定以每本帳戶每月新臺幣（下同
    ）3萬元代價，提供予友人劉耀程使用（涉嫌詐欺罪嫌部分
    ，另由檢察官偵辦中）。嗣劉耀程及所屬詐欺集團成員取得
    上開帳戶資料後，與其他詐欺取財集團成員，即意圖為自己
    不法所有，基於詐欺取財、隱匿特定犯罪所得之洗錢犯意聯
    絡，於109年8月22日起，以通訊軟體LINE，向原告訛以可投
    資虛擬貨幣乙節，致黃宥姍陷於錯誤，於109年10月26日12
    時36分許、12時37分許、12時41分許、12時44分許，分別將
    新臺幣（下同）10萬元、10萬元、5萬元、3萬6,350元，合
    計匯款28萬6,350元至詹勝偉前開國泰世華銀行帳戶，旋遭
    人以提款卡提領一空，以此方式掩飾、隱匿前開詐欺犯罪所
    得之去向及所在。嗣因原告發覺受騙，報警處理而查獲上情
    。爰依侵權行為法律關係，請求被告賠償28萬6,350元之損
    失等語，並聲明：如主文第1 項所示。
二、被告則以：對於原告主張之訴訟標的法律關係為認諾等語，
    並聲明：同意原告之聲明。
三、本院之判斷：
㈠、按因故意或過失，不法侵害他人之權利者，負損害賠償責任
    。故意以背於善良風俗之方法，加損害於他人者亦同；數人
    共同不法侵害他人之權利者，連帶負損害賠償責任；不能知
    其中孰為加害人者，亦同。造意人及幫助人，視為共同行為
    人，民法第184條第1 項、第185條分別定有明文。又按數人
    共同為侵權行為致加害於他人時，本各有賠償其損害全部之
    責（最高法院17年上字第107號判例意旨可資參照）。次按
    當事人於言詞辯論時為訴訟標的認諾者，應本於其認諾為該
    當事人敗訴之判決，民事訴訟法第384 條定有明文。又所謂
    為訴訟標的之認諾，乃指被告對於原告依訴之聲明所為關於
    某法律關係之請求，向法院為承認者而言，其承認須於言詞
    辯論時為之，始生訴訟法上認諾之效力。且被告在言詞辯論
    時為訴訟標的之認諾，法院即應不調查原告主張為訴訟標的
    之法律關係是否果屬存在，而以認諾為該被告敗訴之判決基
    礎（最高法院44年台上字第843 號及45年台上字第31號等民
    事判決可資參照）。
㈡、查原告主張被告基於幫助詐欺、幫助洗錢之不確定故意，提
    供人頭帳戶予詐欺集團成員，致原告受詐欺集團成員詐騙，
    受有28萬6,350元之損害乙情，有本院110年度簡字第992號
    詐欺案件查核卷內證據可佐；參以被告所涉幫助洗錢罪，經
    本院刑事庭判處有期徒刑5月、併科罰金1萬元，有上開刑事
    判決書可稽（見本院卷第15至21頁）。又被告於111年5月4
    日言詞辯論期日當庭表示對訴訟標的認諾等語(見本院卷第6
    1頁)，依民事訴訟法第384條規定，法院即應本於該項認諾
    而為被告敗訴之判決。
四、綜上所述，原告依據侵權行為之法律關係，請求被告給付原
    告28萬6,350元，及自起訴狀繕本送達被告翌日（即110年10
    月26日，見附民卷第25頁）起至清償日止，按週年利率百分
    之5 計算之利息（民法第229條第2項、第233條第1 項前段
    及第203 條可資參照），為有理由，應予准許。
五、本件事證已臻明確，兩造其餘之攻擊防禦方法及未經援用之
    證據，經本院斟酌後，認均不足以影響本判決之結果，自無
    逐一論駁之必要，併此敘明。
六、本判決係適用簡易訴訟程序所為被告敗訴判決，依民事訴訟
    法第389條第1項第3款之規定，應依職權宣告假執行。
七、本件原告係於刑事訴訟程序提起民事訴訟，經本院刑事庭裁
    定移送前來，依刑事訴訟法第504條第1項規定，無庸繳納裁
    判費，且本件訴訟繫屬期間亦未增生訴訟費用事項，故無訴
    訟費用負擔問題，併予敘明。 　　
中　　華　　民　　國　　111 　年　　5 　　月　　13　　日
                      臺灣臺中地方法院豐原簡易庭
                                  法　官　高士傑
以上正本係照原本作成。
如不服本判決，應於送達後20日內，向本院提出上訴狀並表明上
訴理由，如於本判決宣示後送達前提起上訴者，應於判決送達後
20日內補提上訴理由書（須附繕本）。如委任律師提起上訴者，
應一併繳納上訴審裁判費。
中　　華　　民　　國　　111 　年　　5 　　月　13 　　日
                                  書記官　蔡伸蔚